tr: Din ve Törenler > Anma Töreni Malzemeleri: Kül Saklama Küpleri
sk-SK: Náboženské obrady a spomienkové slávnosti > Potreby na spomienkovú slávnosť: Urny
de: Religion & Feierlichkeiten > Artikel für Gedenkzeremonien: Urnen
cs: Náboženské a obřadní zboží > Potřeby pro vzpomínkové akce: Kremační urny
hu: Vallási és szertartási > Emlékünnepség-kellékek: Emlékurnák
fr: Offices religieux et cérémonies > Fournitures ecclésiastiques: Urnes funéraires
nl: Religieus en ceremonieel > Benodigdheden voor herdenkingsplechtigheden: Herdenkingsurnen
lt-LT: Religiniai ir apeiginiai reikmenys > Atminimo ceremonijų reikmenys: Atminimo urnos
bg-BG: Религия и церемонии > Консумативи за възпоменателна церемония: Урни
zh-CN: 宗教/仪式 > 纪念仪式用品: 骨灰盒
es: Elementos religiosos y ceremoniales > Artículos para ceremonias conmemorativas: Urnas funerarias
en: Religious & Ceremonial > Memorial Ceremony Supplies: Memorial Urns
ro-RO: Slujbe religioase și ceremonii > Materiale pentru ceremonii de comemorare: Urne pentru ceremonii de comemorare
it: Articoli religiosi e per cerimonie > Articoli per cerimonie commemorative: Urne memoriali
ko: 종교/예식 > 추도식용품: 유골함
vi: Tôn giáo và nghi lễ > Đồ thờ cúng: Bình đựng tro cốt
pt-BR: Material para cerimônias e eventos religiosos > Artigos para funerais: Urnas crematórias
hr-HR: Vjerski i obredni > Pribor za memorijalnu ceremoniju: Memorijalne urne
fi: Uskonto ja juhlallisuudet > Muistotilaisuustarvikkeet: Uurnat
sv: Religion och ceremonier > Material till minnesceremonier: Minnesurnor
th: ศาสนาและพิธีการ > อุปกรณ์พิธีการที่เป็นอนุสรณ์: โกศที่เป็นอนุสรณ์
pl: Artykuły religijne i dewocjonalia > Artykuły pogrzebowe: Urny
sl-SI: Verski in obredni dogodki > Pripomočki za pogrebe: Spominske žare
zh-TW: 宗教和慶典 > 紀念儀式用品: 骨灰罈
da: Religiøst og ceremonielt > Ting til mindeceremoni: Ceremoniel urne
ru: Церемонии и религиозные обряды > Товары для мемориальных церемоний: Урны для праха
pt-PT: Cerimónias e eventos religiosos > Materiais para funerais: Urnas funerárias
el: Θρησκευτικά & τελετουργικά > Προμήθειες για επιμνημόσυνες δεήσεις: Τεφροδόχοι μνήμης
ja: 冠婚葬祭・宗教 > 葬儀用品: 骨壷
nb: Religiøst og seremonielt > Utstyr for minneseremonier: Minneurner